臺灣臺南地方法院民事裁定
110年度消債救字第2號
聲  請  人  
即債 務 人  蔡佳辰

代  理  人  楊汶斌律師
上列聲請人依消費者債務清理條例聲請清算事件（本院110年度
消債清字第2號），聲請暫免繳納費用，本院裁定如下：
    主  文
本件准予暫免繳納清算費用。
    理  由
一、聲請意旨略以：聲請人為低收入戶，雖有薪資收入新臺幣（
    下同）24,000元，然聲請人及子女最低生活費之加總，已低
    於臺南市最低生活費12,388元之1.2倍即14,866元之加總，
    聲請人確難以支出程序費用，爰依消費者債務清理條例（下
    稱消債條例）第7條第1項之規定，聲請准予暫免繳納清算程
    序費用等語。    
二、按聲請更生或清算，徵收聲請費新臺幣（下同）1,000元。
    郵務送達費及法院人員之差旅費不另徵收。但所需費用超過
    應徵收之聲請費者，其超過部分，依實支數計算徵收。前項
    所需費用及進行更生或清算程序之必要費用，法院得酌定相
    當金額，定期命聲請人預納之，逾期未預納者，除別有規定
    外，法院得駁回更生或清算之聲請。次按債務人聲請清算而
    無資力支出前條費用者，得聲請法院以裁定准予暫免繳納。
    無資力支出費用之事由，應釋明之。再按關於更生或清算之
    程序，除本條例別有規定外，準用民事訴訟法之規定，消債
    條例第6條、第7條第1項、第2項及第15條分別定有明文。又
    經分會准許法律扶助之無資力者，其於訴訟或非訟程序中，
    向法院聲請訴訟救助時，除顯無理由者外，應准予訴訟救助
    ，不受民事訴訟法第108條規定之限制，法律扶助法第63條
    復有明定。而法律扶助法第63條規定乃民事訴訟法有關訴訟
    救助一節之特別規定，依消債條例第15條規定之意旨，亦當
    在準用民事訴訟法規定之範圍內。
三、經查，聲請人前向本院聲請前置調解，並繳納調解聲請費1,
    000元，嗣於調解不成立20日內聲請清算，業由本院110年度
    消債清字第2號受理在案，依消債條例第153條之1第2項規定
    ，固無須另行繳納清算聲請費，然依消債條例第6條第2項及
    第3項規定，聲請人仍可能須繳納郵務送達費、法院人員差
    旅費及進行清算程序之必要費用等，是其聲請暫免繳納費用
    仍有實益。又聲請人主張其聲請清算而無資力支出上開費用
    等情，業據其提出中低收入戶證明書、法律扶助基金會臺南
    分會專用委任狀（申請編號：0000000-C-005）各1份（見本
    院卷第117頁、109年度南司消債調字第728號卷第9頁）以為
    釋明，應堪認定。另依聲請人所為主張及卷內資料予以觀察
    ，亦難認其聲請顯無准許之望，揆諸前揭說明，其聲請暫免
    繳納清算費用，於法並無不合，爰裁定如主文。
中　　華　　民　　國　　110 　年　　2 　　月　　25　　日
                  消債法庭法  官　田幸艷
以上正本係照原本作成。
本裁定不得抗告。
中　　華　　民　　國　　110 　年　　2 　　月　　25　　日
                          書記官  駱映庭